【裁判字號】    94,訴,1856
【裁判日期】    950307
【裁判案由】    加重強盜等
【裁判全文】
臺灣臺北地方法院刑事判決              94年度訴字第1856號
公  訴  人  臺灣臺北地方法院檢察署檢察官
被      告  乙○○
                    （
選任辯護人  關鴻謨律師
被      告  丁○○
                      之1號地.
選任辯護人  陳石山律師
上列被告等因加重強盜等案件，經檢察官提起公訴（九十四年度
偵字第二０九０六、二一二九八號），本院判決如下：
    主  文
乙○○、丁○○共同意圖為自己不法之所有，攜帶兇器，以強暴
至使不能抗拒，而使他人交付財物，乙○○處有期徒刑捌年，丁○○處有期徒刑柒年陸月。扣案槍枝管制編號為0000000
000號仿BERETTA廠84 型半自動手槍所製造之槍枝壹支、槍枝
管制編號為0000000000號仿CLOCK廠18C型半自動手槍
外型製造之填充氣體式空氣手槍壹支、刀械壹把、尼龍塑膠繩參
條、借款協議書壹紙及未扣案不具殺傷力之手槍壹支均沒收。
    事  實
一、乙○○因懷疑甲○○向警察機關密報，使警察前往其所經營
    之檳榔攤臨檢，致乙○○為警調查，以致懷恨在心，竟與丁○○（綽號「大偉」）共同基於為自己不法所有之犯意聯絡
    ，於民國九十四年十月十四日十三時二十分許，攜帶足供兇
    器使用，不具殺傷力之玩具手槍三枝（其中一支槍枝管制編
    號為0000000000號，係仿BERETTA 廠84型半自動
    手槍所製造之槍枝，另一枝槍枝管制編號為0000000
    000號，係仿CLOCK廠18C型半自動手槍外型製造之填充氣
    體式空氣手槍，餘一枝未扣案）、非管制刀械之刀械一把及
    尼龍塑膠繩三條等物品，一同前往甲○○所經營位於臺北市
    松山區市○○道○段一二七號一樓千山交通股份有限公司（
    下稱千山公司），進入該處後丁○○隨即按下電動鐵捲門關
    門鈕，使該處鐵捲門放下關閉，乙○○、丁○○遂分持上開
    三支玩具手槍，喝令在場之甲○○及千山公司會計丙○○不
    准動等語，乙○○旋持其中一支手槍瞄準甲○○座位後方玻
    璃作勢扣引扳機一次，復自其腰際取出左輪手槍一枝，又對
    著甲○○胸部作勢扣引扳機一次，均未擊發，乙○○乃再取
    出刀械一把，以刀鋒架住甲○○脖子左側，並質問甲○○密
    報一事，其後，乙○○又欲以所攜帶之尼龍塑膠繩綑綁甲○○雙手，惟遭甲○○拒絕，乙○○遂朝甲○○左臉頰毆打一
    拳（未成傷），甲○○不得不從而由乙○○為其綑綁雙手，
    同時，丁○○則持另一支玩具手槍指向丙○○，其二人以此
    強暴方式，至使甲○○、丙○○不能抗拒，乙○○旋強押甲○○進入該處小房間內，並向甲○○稱須拿出新台幣（下同
    ）三百萬元供其做生意等語，甲○○因遭乙○○對之施以前
    述強暴手段，心中恐懼，不敢違逆，幾經以妻患重病為由討
    價還價後，甲○○遂答應交付八十萬元予乙○○，乙○○又
    將甲○○帶往千山公司大廳，將綑綁甲○○雙手之繩索割斷
    ，由甲○○當場簽發金額共計八十萬元，如附表一、二所示
    之支票、本票共八紙交予乙○○轉交丁○○收執，乙○○又
    當場拿出預先寫妥之借款協議書，命甲○○、丙○○分別在
    債權人欄及見證人欄簽名、捺印，用為誤導警方本件係屬債
    務糾紛，乙○○並命丁○○以行動電話手機對甲○○、丙○○正面拍照、抄寫甲○○、丙○○身分資料後，乙○○再佯
    以行動電話對外聯繫報出甲○○、丙○○之年籍資料，臨走
    之際，乙○○復喝令丙○○將其所保管之該公司保險櫃內現
    金取出，丙○○乃不得不自保險櫃內取出現金，乙○○取走
    其中一千元大鈔共二萬元現金後在前揭借款協議書上更改借
    款金額為八十二萬元，並向甲○○、丙○○嚇以不得報警否
    則將回來等語後逃離該處。嗣為警於九十四年十一月二日二
    十時許，在臺北市○○區○○路四段四五三巷十二號八樓晶
    光賓館九０二室當場查獲乙○○，並分別在上開賓館房內扣
    得附表二所示之本票七紙、借款協議書一紙，在乙○○與其
    前妻承租位於臺北市○○區○○街二十五巷五弄十七號二樓
    扣得前開槍枝管制編號為0000000000號之仿CLOC
    K廠18C型半自動手槍外型製造之填充氣體式空氣手槍一支及
    乙○○扣引扳機所掉出來之彈殼一顆、用以綑綁甲○○之尼
    龍繩三條、刀械一把，又在該租屋處旁空地扣得前揭槍枝管
    制編號為0000000000號之仿BERE TTA廠84型半自
    動手槍一支，丁○○則自行於九十四年十一月十日前往警局
    投案，經警循線查悉上情。
二、案經臺北市政府警察局松山分局報告臺灣臺北地方法院檢察
    署檢察官偵查起訴。
    理  由
一、訊據被告乙○○對於因懷疑甲○○密報一事而與被告丁○○
    於上開時間共同前往千山公司，且攜帶上開槍枝管制編號為
    0000000000號之仿CLOCK廠18C型半自動手槍外型
    製造之填充氣體式空氣手槍、槍枝管制編號為000000
    0000號之仿BERETTA 廠84型半自動手槍、刀械各一支、
    尼龍塑膠繩三條，亦有以該二支手槍開了兩槍及由甲○○簽
    發如附表一、二所示之支票、本票共八紙，金額總共為八十
    萬元，後來又命丙○○拿出保險箱中的現金，取走二萬元，
    並命甲○○、丙○○在伊自備之借款協議書上簽名等情，惟
    矢口否認有何加重強盜犯行，辯稱：並沒有用刀架著甲○○
    脖子，被告丁○○也沒有帶槍，開槍都是對著甲○○背後玻
    璃，並沒有對著甲○○胸口，也沒有不准他們報警，甲○○
    是自願簽本票及支票的云云。被告丁○○則不否認與被告乙○○一同前往千山公司，進入後並將電動鐵捲門關下，到達
    現場下車時看到被告乙○○有帶二支手槍、刀械，也有看到
    丁瑞剛簽本票、支票、借款協議書，且對著甲○○、丙○○
    二人拍照、抄寫年籍資料等情，惟亦否認有何加重強盜犯行
    ，辯稱：不知被告乙○○去找甲○○是何事，只知他們中間
    有糾紛，也沒有帶槍控制丙○○行動自由，被告乙○○與甲○○在小房間裡面，不知甲○○為何要簽本票及支票，最後
    也沒有拿到任何好處，亦無不准甲○○報警云云。
二、經查：
  (一)被告乙○○、丁○○二人於九十四年十月十四日十三時二十
    分許，攜帶足供兇器使用，不具殺傷力之玩具手槍三枝、非
    管制刀械之刀械一把及尼龍塑膠繩三條等物品，一同前往千
    山公司，進入該處後被告丁○○隨即按下電動鐵捲門關門鈕
    ，使該處鐵捲門放下關閉，被告乙○○、丁○○遂分持上開
    三支玩具手槍，喝令在場之被害人甲○○、丙○○不准動等
    語，被告乙○○旋持其中一支手槍瞄準被害人甲○○座位後
    方玻璃作勢扣引扳機一次，復自其腰際取出左輪手槍一枝，
    又對著被害人甲○○胸部作勢扣引扳機一次，均未擊發，被
    告乙○○乃再取出刀械一把，以刀鋒架住被害人甲○○脖子
    左側，並質問被害人甲○○密報一事，其後，被告乙○○又
    欲以所攜帶之尼龍塑膠繩綑綁被害人甲○○雙手，惟遭被害
    人甲○○拒絕，被告乙○○遂朝被害人甲○○左臉頰毆打一
    拳（未成傷），被害人甲○○不得不從而由被告乙○○為其
    綑綁雙手，同時，被告丁○○則持另一支玩具手槍指向被害
    人丙○○，其二人以此強暴方式，至使被害人甲○○、丙○○不能抗拒，被告乙○○旋強押被害人甲○○進入該處小房
    間內，並向被害人甲○○稱須拿出三百萬元供其做生意等語
    ，被害人甲○○因遭乙○○對之施以前述強暴手段，心中恐
    懼，不敢違逆，幾經以妻患重病為由討價還價後，被害人甲○○遂答應交付八十萬元予被告乙○○，被告乙○○又將被
    害人甲○○帶往千山公司大廳，將綑綁被害人甲○○雙手之
    繩索割斷，由被害人甲○○當場簽發金額共計八十萬元，如
    附表一、二所示之支票、本票共八紙交予被告乙○○轉交被
    告丁○○收執，被告乙○○又當場拿出預先寫妥之借款協議
    書，命被害人甲○○、丙○○分別在債權人欄及見證人欄簽
    名、捺印，被告乙○○並命被告丁○○以行動電話手機對被
    害人甲○○、丙○○正面拍照、抄寫其二人身分資料後，被
    告乙○○再以行動電話對外聯繫報出被害人甲○○、丙○○
    之年籍資料，隨後，被告乙○○復喝令被害人丙○○將其所
    保管之該公司保險櫃內現金取出，被害人丙○○乃不得不自
    保險櫃內取出現金，被告乙○○取走其中二萬元現金後在前
    揭借款協議書上更改借款金額為八十二萬元，並向被害人甲○○、丙○○嚇以不得報警否則將回來等語後始離去等情，
    分據證人即被害人甲○○、丙○○於偵查及本院審理中為一
    致之證述（見九十四年度偵字第二０九０六號卷第一四０至
    一四七頁、本院九十五年二月二十二日審判筆錄第三至十五
    頁），並有被告二人進出千山公司之監視翻拍畫面七張、扣
    案槍枝管制編號為0000000000號之仿BERETTA 廠
    84型半自動手槍所製造之槍枝一支、槍枝管制編號為000
    0000000號之仿CLOCK廠18C型半自動手槍外型製造之
    填充氣體式空氣手槍一支、刀械一把與槍枝及刀械之照片四
    張、借款協議書、附表二所示本票七紙可稽（見第二０九０
    六號偵查卷第五二至五八、九二至九五頁、第九十四年度偵
    字第二一二九八號卷第十九至二十頁），堪信為真。
  (二)被告乙○○所辯：沒有以刀架著證人甲○○、對著證人甲○○胸口扣扳機，也沒有不准證人報警云云，被告丁○○辯以
    ：沒有不准證人報警，沒有拿到支票、本票等詞，均據證人
    甲○○、丙○○先後於偵查及本院審理中為相同之證述，且
    於本院審理中與被告二人對質後再次確認（見本院同上審判
    筆錄第七至九、十五、十六頁），被告二人前開辯解，即無
    足採。
  (三)被告二人雖均辯稱：只有被告乙○○拿著扣案的二把玩具手
    槍，被告丁○○並沒有持槍，也沒有以手槍對著丙○○以控
    制其行動自由云云，然其二人確實分持三支手槍，被告丁○○亦有持槍對著證人丙○○控制行動自由乙節，已經證人甲○○、丙○○詳證如上，證人甲○○、丙○○對於被告乙○○持手槍與刀械、被告丁○○一進入千山公司即按下電動鐵
    捲門按鈕將門關上已足以控制其二人行動自由等情已經詳述
    ，實無必要虛添被告丁○○也有持槍之事實；且扣案二支玩
    具手槍係分別在臺北市○○區○○街二十五巷五弄十七號二
    樓及其旁邊空地查獲，而被告丁○○更是事後自行到案者，
    此為被告二人所不否認，並有臺北市政府警察局松山分局扣
    押物品目錄表二份（見第二０九０六號偵查卷第六五、七六
    頁），被告丁○○已有足夠之時間丟棄其所持有之槍枝，是
    被告二人辯稱僅有被告乙○○持槍乙節，應僅係被告乙○○
    為迴護被告丁○○之詞，難以採信。
  (四)被告乙○○又辯以：伊所攜帶的是玩具手槍，不會生實際危
    險，也沒有對著甲○○胸口扣扳機，只是對著其背後扣扳機
    而已，且刀子並沒有架在甲○○脖子上，甲○○是自願簽支
    票、本票，不然伊不會在票根上簽名等詞，而扣案之二支手
    槍、一顆彈殼經鑑定認槍枝管制編號0000000000
    號槍枝欠缺槍機且槍管內具阻鐵，依現狀無法供擊發子彈使
    用，槍枝管制標號0000000000號槍枝機械性能良
    好，經實際試射，其發射動能甚微，均不具殺傷力，而彈殼
    則屬土造金屬彈殼等情，有內政部警政署刑事警察局九十一
    年十一月二十九日刑鑑字第０九四０一七二六八九號槍彈鑑
    定書可參（見第二０九０六號偵查卷第一六０至一六三頁）
    ，然被告乙○○確實先後持扣案手槍對著證人甲○○背後玻
    璃、胸口扣扳機，亦有以刀架著其脖子左側，均據證人甲○○詳證如前，而衡情，一般人面對如此情境，雙手又被繩索
    綑綁，不僅行動自由完全被控制，身體、性命更完全掌控在
    被告乙○○所持之槍枝、刀械之下，豈有不心生畏懼而不能
    反抗之理？且被告乙○○在進入千山公司後即陸續持二支手
    槍對證人甲○○背後玻璃、胸口扣扳機，因無發生擊發之結
    果，乃口出「實在好狗運」之詞，隨即拿出刀械架在證人甲○○之脖子上威嚇證人甲○○，其很害怕，所以才會簽下本
    票與支票等情，亦據證人甲○○證述在卷（見本院同上審判
    筆錄第三頁），是一般人在此急迫之情下如何判斷被告乙○○所持手槍不能擊發是因為該手槍係玩具手槍或其他原因造
    成，況被告乙○○尚以刀架住證人甲○○脖子，因此證人甲○○所證因其心中害怕所以不得不簽支票與本票之詞，應屬
    真實，亦與常情不違。至被告乙○○為何在支票票根上簽名
    乙節，證人甲○○已證稱：是為了報案留下證據，才會要被
    告乙○○在支票票根上簽名等詞（見本院同上審判筆錄第八
    頁），且參之附表一所示支票受款人處為空白，執票人可不
    背書即逕行轉讓票據使用乙節，若被告乙○○未在票根上簽
    名，將來支票流通出去之後，恐無法追查支票前手即為被告
    乙○○，因之，證人甲○○所稱為了要報案留下證據所以才
    會要求被告乙○○在票根上簽名等詞，非不足採信，被告辯
    稱證人甲○○在伊分持手槍、刀械之情下仍係自願簽發本票
    、支票乙節，實非可採。而證人丙○○為一女子，在此情況
    下，自更無法抗拒而只得應被告乙○○要求拿出現金無誤。
  (五)況被告乙○○亦稱：事先並沒有與證人甲○○約定要借款，
    證人甲○○也從未表示要借款給伊等語（見本院同上審判筆
    錄第十六頁），若被告乙○○一開始並沒有要用以所持之手
    槍、刀械向證人甲○○強取金錢，而證人甲○○也從未表示
    要借款給伊，伊何須要攜帶自行製作之借款協議書？顯見此
    借款協議書僅是被告二人強盜之障眼法而已，從而借款協議
    書與被告乙○○在支票票根上簽名等情，均不足為被告二人
    無不法所有意圖之有利認定。
  (六)至被告丁○○雖以只知道被告乙○○與證人甲○○間有一些
    糾紛要處理，並不知道被告乙○○是去向證人甲○○要錢等
    詞為辯解，被告乙○○亦附和稱：沒有告訴被告丁○○是要
    去做什麼等詞，然若只是處理一些小糾紛，以被告二個大男
    人之身材、體型與氣勢，面對證人甲○○、丙○○二人已綽
    綽有餘，被告丁○○為何也要帶槍，並以手槍控制證人丙○○之行動自由，而且在一進入千山公司時即將電動鐵捲門關
    下？而被告乙○○雖是將證人甲○○押入小房間內談論金額
    之事，但證人甲○○是先在千山公司大廳遭被告乙○○以繩
    索綑綁雙手，也是在小房間外之千山公司大廳簽下支票與本
    票，已如前述，若只是解決小糾紛，為何要將證人甲○○雙
    手綑綁？若果如被告丁○○所稱支票與本票是證人甲○○投
    資創業之款項（見本院同上審判筆錄第十五頁），為何不在
    一進入千山公司時，雙方即好意商討，反在以手槍對準證人
    甲○○扣扳機、以刀械架住證人甲○○、又將證人甲○○雙
    手綑綁後，才表示要投資創業？被告丁○○欲對此諉稱不知
    ，孰人能信？
  (七)且被告乙○○在證人甲○○寫完支票、本票、借款協議書後
    ，將該等票據與協議書轉交被告丁○○收執，並要被告丁○○對著證人甲○○、丙○○正面以手機拍照、抄寫其二人年
    籍資料，被告乙○○隨即又喝令證人丙○○將保險箱中之現
    金拿出來後取走其中千元大鈔共二萬元等節，復據證人丙○○詳證，且與被告二人對質後為相同證述（見本院同上審判
    筆錄第十五頁），亦即被告乙○○要證人丁瑞剛簽本票、支
    票、借款協議書及喝令證人丙○○拿出保險箱中現金時，被
    告丁○○均在場，且無任何不同意見之表示，若被告丁○○
    真不知悉被告乙○○以此種方式強取財物，則在被告乙○○
    為上述行為時必定會表示不同意見，或詢問被告乙○○在做
    什麼，惟被告丁○○不僅未為如此反應，反配合繼續控制證
    人甲○○、丙○○行動自由及對其二人拍照、抄寫年籍資料
    等事，顯然被告丁○○對於被告乙○○向證人甲○○、丙○○強取財物之事知悉而有犯意聯絡，是被告丁○○上開所辯
    ，無從憑採。惟被告丁○○所持手槍既未扣案，無從鑑定是
    否具有殺傷力，自應從有利於被告丁○○之認定，認其所持
    之手槍為不具殺傷力之手槍，附此敘明。
  (八)末查，扣案刀械一把刀刃長二十八公分、刀柄長十三公分、
    單面開鋒，有臺北市政府警察局九十四年十二月十四日北市
    警保字第０九四四二九三五０００號函及照片一張在卷可稽
    （見第二０九０六號偵查卷第一六九、八一頁），而被告二
    人所持手槍長約二十公分，有前揭槍彈鑑定書所附照片可參
    ，其槍托足以用以攻擊他人，顯見該刀械、手槍於客觀上已
    足對人之生命、身體、安全構成威脅，而可作兇器使用，且
    被告乙○○、丁○○亦確實用以威嚇其生命、身體及安全，
    被告二人有持兇器犯本罪之情無誤。
  (九)按攜帶假手槍，冒充真槍以威脅事主，奪取財物，已達於使
    人不能抗拒之程度，應成立強盜罪，有最高法院二十六年滬
    上字第九號判例意旨可資參照。是綜上所述，被告二人所持
    雖非具殺傷力之真槍，然其二人確實以分持三支手槍、刀械
    及以繩索綑綁之強暴方式，使證人甲○○、丙○○不能抗拒
    ，而使證人甲○○簽發如附表一、二所示之支票、本票而取
    此財物及使證人丙○○交付其所管領中之保險箱中現金二萬
    元等情甚明，被告二人之辯解，均屬卸責之詞，並非可採。
    本件事證明確，被告二人犯行均堪認定，均應依法論科。
三、核被告乙○○、丁○○二人所為均係犯刑法第三百三十條第
    一項加重強盜罪。被告二人就上開行為有犯意聯絡及行為分
    擔，為共同正犯；又其二人以同一強暴行為使證人甲○○、
    丙○○交付財物，觸犯二加重強盜罪名，為想像競合犯，依
    刑法第五十五條規定，從情節較重之證人甲○○部分加重強
    盜罪處斷。爰審酌被告乙○○前未曾因案經判決執行，被告
    丁○○曾數次因酒後駕車之公共危險案件經判決執行，分別
    有臺灣高等法院被告前案紀錄表可稽，其二人以手槍、刀械
    之方式強取被害人甲○○、丙○○之財物，已足對被害人甲○○、丙○○心靈上造成相當大之恐懼，對其等造成之傷害
    甚大，被告二人犯罪後復未坦承犯行，被告乙○○更認縱以
    此方式，既無實際傷害被害人，亦無不法所有之意，對被害
    人造成傷害實屬輕微云云，顯無悔意，且未將強盜所得歸還
    （扣案僅附表二所示本票），被告丁○○參與之行為較輕，
    與其二人之犯罪動機、手段、目的等一切情狀，分別量處如
    主文所示之刑。扣案之槍枝管制編號為000000000
    0號之仿CLOCK廠18C型半自動手槍外型製造之填充氣體式空
    氣手槍一支、槍枝管制編號為0000000000號之仿
    BERETTA廠84型半自動手槍一支、彈殼一顆、尼龍繩三條、
    刀械一把及借款協議書一紙，為被告乙○○所有供其二人犯
    本罪所用之物，依刑法第三十八條第一項第二款規定宣告沒
    收；被告丁○○所持用以犯本罪所用之不具殺傷力之手槍一
    支雖未扣案，然無證據證明業已滅失，亦應依刑法第三十八
    條第一項第二款規定併予宣告沒收。另扣案之附表二所示本
    票七紙及未扣案之支票一紙，為證人甲○○所簽發，非被告
    二人所有，爰不予宣告沒收。
四、公訴意旨另以：被告乙○○、丁○○以上開強暴方法控制證
    人甲○○、丙○○二人之行動自由，使證人甲○○簽發附表
    一、二所示本票、支票，又於臨走之際向證人甲○○、丙○○嚇稱不准報警否則將回來等語始行離去等情另涉有刑法第
    三百零二條第一項剝奪他人行動自由罪嫌、第三百零四條第
    一項強制罪嫌、第三百零五條恐嚇罪嫌云云。惟按強盜綑綁
    事主，以便肆行搶劫，雖係以非法方法剝奪人之行動自由，
    然此種手段，究屬施用強暴使人不能抗拒之實施行為，自無
    更適用刑法第三百四十六條第一項論罪之餘地；強盜於行劫
    時，綑縛事主，即係實施強暴脅迫，應包括於強盜行為以內
    ，不另成立妨害自由罪，最高法院二十二年上字第二０六四
    號、二十四年上字第四四０七號判例意旨可資參照，是被告
    乙○○、丁○○剝奪證人甲○○、丙○○之行動自由與威嚇
    其二人不准報警之行為僅係被告二人施強暴之方法，使證人
    甲○○簽發票據之行為則係被告二人為取得票據財物之過程
    ，均不另成立公訴人所指之剝奪他人行動自由罪嫌、強制罪
    嫌、恐嚇罪嫌，原應為無罪之諭知，然公訴人認此部分與前
    開有罪部分有牽連犯之裁判上一罪關係，爰不另為無罪之諭
    知，併此說明。
據上論斷，應依刑事訴訟法第二百九十九條第一項前段，刑法第
二十八條、第三百三十條第一項、第五十五條、第三十八條第一
項第二款，判決如主文。
本案經檢察官張書華到庭執行職務
中    華    民    國    95    年    3     月    7     日
                  刑事第四庭    審判長法  官  劉慧芬
                                      法  官  李桂英
                                      法  官  黎惠萍
上正本證明與原本無異。
如不服本判決，應於判決送達後10日內向本院提出上訴狀（應抄
附繕本）。告訴人或被害人如對於本判決不服者，應具備理由請
求檢察官上訴，其上訴期間之計算係以檢察官收受判決正本之日
期為準。
                                      書記官  楊麗娟
中    華    民    國    95    年    3     月    8     日
附錄本案論罪科刑法條全文
刑法第三百三十條第一項
中華民國刑法第三百三十條
犯強盜罪而有第三百二十一條第一項各款情形之一者，處七年以
上有期徒刑。
前項之未遂犯罰之。
附表一：
┌─────┬────┬─────┬────┬─────┬──────┬───┐
│支票號碼  │發票日  │帳號      │受款人  │金額（新臺│付款行庫    │發票人│
│          │        │          │        │幣元）    │            │      │
├─────┼────┼─────┼────┼─────┼──────┼───┤
│QL0000000 │94.11.5 │00000-0-00│（空白）│100,000   │臺北國際商業│甲○○│
│          │        │          │        │          │銀行松山分行│      │
└─────┴────┴─────┴────┴─────┴──────┴───┘
附表二：
┌──┬────┬─────┬─────┬────┬──────┬────┐
│編號│本票號碼│發票日    │到期日    │受款人  │金額（新臺幣│發票人  │
│    │        │          │          │        │元）        │        │
├──┼────┼─────┼─────┼────┼──────┼────┤
│ 1. │TS033401│94.10.14  │94.12.30  │（空白）│100,000     │甲○○  │
├──┼────┼─────┼─────┼────┼──────┼────┤
│ 2. │TS033402│94.10.14  │95.1.30   │（空白）│100,000     │甲○○  │
├──┼────┼─────┼─────┼────┼──────┼────┤
│ 3. │TS033403│94.10.14  │95.2.30   │（空白）│100,000     │甲○○  │
├──┼────┼─────┼─────┼────┼──────┼────┤
│ 4. │TS033404│94.10.14  │95.3.30   │（空白）│100,000     │甲○○  │
├──┼────┼─────┼─────┼────┼──────┼────┤
│ 5. │TS033405│94.10.14  │95.4.30   │（空白）│100,000     │甲○○  │
├──┼────┼─────┼─────┼────┼──────┼────┤
│ 6. │TS033406│94.10.14  │95.5.30   │（空白）│100,000     │甲○○  │
├──┼────┼─────┼─────┼────┼──────┼────┤
│ 7. │TS033407│94.10.14  │95.6.30   │（空白）│100,000     │甲○○  │
└──┴────┴─────┴─────┴────┴──────┴────┘


司法院資訊處製作；財團法人民間司法改革基金會備份。
